【裁判字號】    95,上訴,1082
【裁判日期】    950517
【裁判案由】    毒品危害防制條例
【裁判全文】
臺灣高等法院刑事判決                95年度上訴字第1082號
上  訴  人  臺灣桃園地方法院檢察署檢察官
被      告  甲○○
上列上訴人因被告違反毒品危害防制條例案件，不服臺灣桃園地
方法院94年度訴字第1287號，中華民國95年1月26日第一審判決
（起訴案號：臺灣桃園地方法院檢察署94年度毒偵字第3411號，
併辦案號：同署94年度毒偵字第4933號、5746號），提起上訴，
及檢察官移送併辦（併辦案號：臺灣桃園地方法院檢察署95年度
毒偵字第437號），本院判決如下：
    主  文
原判決撤銷。
甲○○連續施用第一級毒品海洛因，處有期徒刑壹年陸月。扣案
如附表所示第一級毒品海洛因及包裝袋，均沒收銷燬之。
    事  實
一、甲○○前於民國九十三年間因施用毒品，經依第一審法院九
    十三年度毒聲字第一三四六號裁定送觀察、勒戒後，認有繼
    續施用毒品之傾向，再依同法院裁定，送戒治處所施以強制
    戒治，於九十四年五月二十四日執行完畢釋放出所，並由臺
    灣桃園地方法院檢察署檢察官於九十四年六月十六日以九十
    四年度戒毒偵字第二七一號為不起訴處分確定。
二、詎甲○○仍不知戒除毒癮，於強制戒治執行完畢釋放後五年
    內，基於施用第一級毒品海洛因之概括犯意，自九十四年六
    月十日上午十一時許起至九十五年一月七日凌晨止，或在桃
    園縣桃園市○○路友人住處、或在其友人呂紹祥桃園縣八德
    市○○路二十巷二十七弄九號三樓之一住處、或在其桃園縣
    八德市○○街七十二巷十一弄三號住處，以將海洛因摻雜香
    煙內點燃吸食之方式，施用海洛因，平均約二至三天施用一
    次，嗣先後於下列時、地為警查獲：
    (一)九十四年六月十日十九時許，為警在其友人呂紹洋住處查
      獲，並扣得其友人呂紹洋或龔佳玲所有，與本案甲○○施
      用毒品無涉之海洛因六包（毛重八點六公克）、安非他命
      三小包（毛重十一點三五公克）、摻有海洛因香菸二支、
      電子磅秤一台、安非他命吸食器一組、分裝袋一小包、塑
      膠鏟子二支等物。
    (二)原審法院審理期間，甲○○經合法傳喚、拘提均未到庭，
      而為原審發布通緝，迄至九十四年九月一日十四時四十五
      分許，在桃園縣桃園市○○路○段與吉昌街口為警查獲，
      並扣得其所有如附表編號一所示之海洛因（袋面標示「一
      ．九公克」），及與施用毒品無關之白色粉末一包（袋面
        標示「零. 六公克」）。
    (三)九十四年十月十六日十九時十分許，在桃園縣桃園市○○
      街與長春路口旁為警當場查獲，並扣得其所有、與本案施
      用海洛因無涉之安非他命一包（含六只塑膠袋，實稱毛重
      四點四零七公克）。
    (四)九十五年一月七日二十時三十五分，為警在桃園縣桃園市
      ○○○路二段三十七號前查獲，並扣得其所有如附表編號
      二之海洛因。
三、案經桃園縣政府警察局移送臺灣桃園地方法院檢察署檢察官
    偵查起訴，暨同署檢察官移送併辦。
    理  由
一、事實欄第二項所載事實，迭據被告甲○○於警詢、偵查庭供
    承不諱；而被告於如附表所示之時間、地點，先後四次為警
    查獲後，經警採集尿液檢體，分別送請台灣尖端先進生技醫
    藥股份有限公司、台灣檢驗科技股份有限公司，以酵素免疫
    分析法（ＥＩＡ）初步檢驗，再佐以氣相層析質譜儀分析法
    （ＧＣ／ＭＳ）確認檢驗，檢驗結果確均呈嗎啡及可待因陽
    性等情，有台灣尖端先進生技醫藥股份有限公司所出具之濫
    用藥物檢驗報告三紙、台灣檢驗科技股份有限公司檢驗報告
    一紙在卷足憑（見偵字第三四一一號卷第五十六頁、原審卷
    第九十一、一百頁、偵字第四三七號卷第四十七頁）。
二、事實欄第二項(二)所查獲之白色粉末二包，送請法務部調查局
    鑑定結果，其中標示為「一．九公克」者，確檢出第一級毒
    品海洛因成分，驗餘淨重為一．八四公克（空包裝袋重零點
    二公克），另一包標示為「零．六公克」者，則非毒品，有
    該局九十四年十一月八日調科壹字第０八００一００七三號
    鑑定通知書附卷可查（見原審卷第九十四頁）；事實欄第二
    項(四)所查獲之白色粉末二包，鑑定結果，亦均檢出第一級毒
    品海洛因成分，驗餘淨重為零．零五公克（空包裝袋重零．
    五一公克），亦有該局九十五年三月二日調科壹字第０八０
    ０一０七一八號鑑定通知書在卷足憑（見偵字第四三七號卷
    第五十六頁）。此外並有上開扣案毒品照片附卷可佐（見偵
    字第四九三三號卷第十八頁、偵字第四三七號卷第十八頁）
    。
三、被告有事實欄第一項所載觀察、勒戒、強制戒治執行完畢之
    前案紀錄，有本院被告前案紀錄表可考，被告於強制戒治執
    行完畢釋放後五年內，再犯本件施用第一級毒品罪，事證明
    確，應依法論科。
四、按海洛因為毒品危害防制條例第二條第二項第一款所管制之
    第一級毒品，為違禁物。故核被告所為，係犯毒品危害防制
    條例第十條第一項施用第一級毒品罪。其持有附表所示海洛
    因之行為，及其施用海洛因前後之持有行為，均意在供己施
    用，應為施用之高度行為所吸收，均不另論罪。被告多次施
    用海洛因之行為，時間緊接，手法相同，而觸犯構成要件相
    同之罪，顯係基於概括犯意為之，應依連續犯規定論以一罪
    ，並加重其刑。檢察官雖僅就被告於九十四年六月十一日十
    三時許回溯二十六小時內某時之施用海洛因犯行提起公訴，
    因事實欄第二項所載被告其餘未起訴之施用犯行與已起訴部
    分，具有連續犯之裁判上一罪關係，本院自得併予審判。
五、原審法院審理結果，認定被告犯罪成立，而為論罪科刑判決
    ，雖非無見，惟就檢察官所併案被告於九十四年十月十七日
    至九十五年一月七日間之施用海洛因犯行，未及審酌，仍有
    應撤銷之原因，檢察官據此上訴，即有理由。原判決既有可
    議，要屬無可維持，即應由本院撤銷改判。
六、爰審酌被告前因施用毒品，經強制戒治後，曾獲不起訴處分
    之寬典，猶未能把握自新機會，根絕施用毒品惡習，仍再施
    用海洛因，戕害自身健康，足徵其沾染毒品甚深，漠視法令
    禁制，惟念其本件所犯屬自戕行為，犯罪後坦承犯行，暨其
    動機、手段、品行、生活狀況、智識程度等一切情狀，仍量
    處被告有期徒刑一年六月，即資懲儆。
七、扣案如附表所示之海洛因及與毒品無法析離之包裝袋，應依
    毒品危害防制條例第十八條第一項前段規定沒收並銷燬之。
八、事實欄第二項(一)所載之之物，被告堅決否認為其所有或供其
    施用毒品之物，而證人呂紹洋亦自承為其或龔佳玲所有等語
    （見毒偵字第三四一一號卷第十六頁），自不得於本件宣告
    沒收。事實欄第二項(三)所載之白色或無色透明結晶或結晶性
    粉末，雖屬毒品危害防制條例第二條第二項第二款所定之第
    二級毒品甲基安非他命，有行政院衛生署管制藥品管理局檢
    驗成績書附卷可查，然同條例第十八條第一項前段所稱查獲
    之毒品，係指有罪判決書於事實欄內，已經認定為被告有罪
    事實之毒品，始足當之（有最高法院八十八年度台上字第四
    一五七號判決可參），故亦不得在本案併予宣告沒收銷燬，
    附此敘明。
九、被告經合法傳喚，無正當理由不到庭，爰不待其陳述，逕行
    判決。
十、據上論斷，應依刑事訴訟法第三百七十一條、第三百六十九
    條第一項前段、第三百六十四條、第二百九十九條第一項前
    段、毒品危害防制條例第十條第一項、第十八條第一項前段
    、刑法第十一條、第五十六條，判決如主文。
本案經檢察官方娜蓉到庭執行職務。
中    華    民    國    九十五    年  五  月    十七  日
                  刑事第十三庭審判長法  官  曾德水
                                    法  官  廖紋妤
                                    法  官  范清銘
以上正本證明與原本無異。
如不服本判決，應於收受送達後10日內向本院提出上訴書狀，其
未敘述上訴之理由者並得於提起上訴後10日內向本院補提理由書
（均須按他造當事人之人數附繕本）。
                                    書記官  吳金來
中    華    民    國    95    年    5     月    17    日
附錄：本案論罪科刑法條全文
毒品危害防制條例第十條第一項
施用第一級毒品者，處六月以上五年以下有期徒刑。
附表：
┌───┬──────┬─────┬──────┬─────────┐
│編號  │扣案物品    │    數量  │     淨重   │      備  註      │
├───┼──────┼─────┼──────┼─────────┤
│一    │海洛因      │    一包  │一．八四公克│與毒品無法析離之包│
│      │            │          │            │裝袋一個，亦一併沒│
│      │            │          │            │收銷燬。          │
├───┼──────┼─────┼──────┼─────────┤
│二    │海洛因      │    二包  │零．零五公克│與毒品無法析離之包│
│      │            │          │            │裝袋二個，亦一併沒│
│      │            │          │            │收銷燬。          │
└───┴──────┴─────┴──────┴─────────┘


司法院資訊處製作；財團法人民間司法改革基金會備份。
